【裁判字號】    92,交易,302
【裁判日期】    920821
【裁判案由】    過失傷害
【裁判全文】
臺灣桃園地方法院刑事判決                        九十二年度交易字第三○二號
    公  訴  人  臺灣桃園地方法院檢察署檢察官
    被      告  丙○○
右列被告因過失傷害案件，經檢察官提起公訴（九十一年度偵字第一九六○六號 ）?
本院判決如左︰
    主  文
丙○○因過失傷害人，處拘役肆拾日，如易科罰金，以參佰元折算壹日。
    事  實
一、丙○○於民國九十一年四月二十七日晚上，駕駛車號ＫＣ─九００五號自用小客
    車，沿桃園縣八德市○○路，往八德市方向行駛，理應注意車輛行駛時，在設有
    雙向禁止超車線之路段不得迴車；並應看清有無來往車輛，始得迴車
    。而依當時情形，又無不能注意之情事，竟疏於注意，遂於同日晚上二十一時二
    十五分許，行經八德市○○路○段三二四號前，貿然加速迴車，致撞及騎乘車號
    ＩＡＪ─五００號機車行駛於來車車道搭載有乙○○之甲○○（被訴過失傷害部
    分另為不起訴處分），造成乙○○受有門牙牙冠三顆裂傷等傷害，甲○○則受有
    左肩挫傷等傷害。
二、案經乙○○及甲○○訴由桃園縣警察局八德分局報請臺灣桃園地方法院檢察署檢
    察官偵查起訴。
    理  由
一、訊據被告丙○○矢口否認涉有前揭犯行，辯稱：當日並未違規迴轉，與告訴人係
    同方向行駛，發生車禍是雙方的問題，不是我一個人的責任云云。惟查被告丙○○前開犯罪事實，業據告訴人乙○○及甲○○指訴在卷，並有道路交通事故調查
    報告表、財團法人天主教聖保祿修女會醫院診斷證明書、照片及估價單附卷可稽
    且被告於警訊時自承於該地迴轉，剛迴轉過去就看到甲○○撞上來等語，所辯無
    非飾卸之詞，並不可採。按車輛行駛時，駕駛人應注意在設有雙向禁止超車線之
    路段不得迴車；並應看清有無來往車輛，始得迴車。道路交通安全規則第一百零
    六條第一項第二款及第五款各訂有明文。被告駕車自應注意上述道路交通安全規
    定，且依當時路況，又無不能注意之情形，竟疏不注意為之，以致肇事，致人受
    傷，被告應有過失。且被告過失駕駛行為，核與告訴人之受傷間，具有相當因果
    關係，是其過失傷害犯嫌，應堪認定。
二、核被告所為，係犯刑法第二百八十四條第一項前段過失傷害罪。被告以一過失行
    為，同時造成告訴人乙○○及甲○○受傷，同時侵害數同種法益，屬一行為觸犯
    數個過失傷害罪名之想像競合犯，應依刑法第五十五條前段規定，從一重論處。
    爰審酌被告就本件車禍發生之過失程度、告訴人所受傷害之輕重、被告迄今尚未
    與告訴人達成和解，賠償損害及其犯後之態度等一切情狀，量處如主文所示之刑
    ，並諭知易科罰金之折算標準，以資懲儆。
據上論結，應依刑事訴訟法第二百九十九條第一項前段、刑法第二百八十四條第一項
前段、第五十五條、第四十一條第一項前段、罰金罰鍰提高標準條例第一條前段、第
二條判決如主文。
本案經檢察官蔡孟莉到庭執行職務。
中      華      民      國      九十二      年    八    月    二十一    日
                                臺灣桃園地方法院刑事第二庭
                                    法  官  沈 士 亮
右正本證明與原本無異。
如不服本判決，應於判決送達後十日內向本院提出上訴狀( 應附繕本 )，上訴於
臺灣高等法院。
                                    書記官  邱 志 堅
中      華      民      國      九十二      年    八    月    二十一    日
附錄本案論罪科刑法條全文：
中華民國刑法第二百八十四條
 (過失傷害罪)
因過失傷害人者，處六月以下有期徒刑、拘役或五百元以下罰金，致重傷
者，處一年以下有期徒刑、拘役或五百元以下罰金。
從事業務之人，因業務上之過失傷害人者，處一年以下有期徒刑、拘役或
一千元以下罰金，致重傷者，處三年以下有期徒刑、拘役或二千元以下罰
金。


司法院資訊處製作；財團法人民間司法改革基金會備份。
